ru: Транспортные средства, запчасти и аксессуары > Запчасти и аксессуары для транспортных средств > Запчасти и аксессуары для электротранспорта > Аккумуляторы для электротранспорта: Ячейки аккумуляторов для электромобилей; Модули аккумуляторов для электромобилей; Аккумуляторные блоки для электромобилей
pl: Pojazdy i części > Akcesoria i części do pojazdów > Części i akcesoria do pojazdów elektrycznych > Akumulatory do pojazdów elektrycznych: Ogniwa akumulatorowe EV; Moduły akumulatorowe EV; Pakiety akumulatorowe EV
ko: 차량/부품 > 차량 부품/부대용품 > 전기 자동차(EV) 부품/부대용품 > 전기 자동차 배터리: 전기차 배터리 셀; 전기차 배터리 모듈; 전기차 배터리 팩
bg-BG: Превозни средства и части > Автомобилни части и аксесоари > Части и аксесоари за електрически превозни средства > Батерии за електрически превозни средства: Батерийни клетки за електромобили; Модули за батерии на електромобили; Батерийни модули за електромобили
sl-SI: Vozila in deli > Deli in dodatki za vozila > Deli in dodatki za električna vozila (EV) > Baterije za električna vozila: Baterijske celice za električna vozila; Baterijski moduli za EV vozila; Akumulatorji za električna vozila
da: Køretøjer og dele > Dele og tilbehør til køretøjer > Dele og tilbehør til elektriske køretøjer (EV) > Batterier til elektriske køretøjer: Battericeller til elbiler; Batterimoduler til elbiler; Batteripakker til elbiler
cs: Vozidla a náhradní díly > Díly a příslušenství vozidel > Díly a příslušenství pro elektrická vozidla (EV) > Baterie do elektrických vozidel: Články baterií pro elektromobily; Moduly baterií pro elektromobily; Sady baterií pro elektromobily
hu: Járművek és alkatrészek > Járműalkatrészek és -kiegészítők > Elektromos jármű (EV) alkatrészek és kiegészítők > Elektromosjármű-akkumulátorok: EV akkumulátorcellák; EV akkumulátormodulok; EV akkumulátorcsomagok
de: Fahrzeuge & Teile > Fahrzeugersatzteile & -zubehör > Teile und Zubehör für Elektrofahrzeuge > Akkus für Elektrofahrzeuge: Batteriezellen für Elektrofahrzeuge; Batteriemodule für Elektrofahrzeuge; Batteriepakete für Elektrofahrzeuge
es: Vehículos y recambios > Piezas y accesorios para vehículos > Piezas y accesorios para vehículos eléctricos (EV) > Baterías para vehículos eléctricos: Celdas de batería para vehículos eléctricos; Módulos de batería para vehículos eléctricos; Paquetes de baterías para vehículos eléctricos
fr: Véhicules et accessoires > Pièces détachées pour véhicules > Pièces et accessoires pour véhicules électriques (VE) > Batteries de véhicules électriques: Cellules de batteries pour VE; Modules de batteries pour VE; Blocs-batteries pour VE
th: รถยนต์และชิ้นส่วน > ชิ้นส่วนและอุปกรณ์สำหรับยานยนต์ > ชิ้นส่วนและอุปกรณ์เสริมรถยนต์ไฟฟ้า (EV) > แบตเตอรี่รถยนต์ไฟฟ้า: เซลล์แบตเตอรี่รถยนต์ไฟฟ้า (EV); โมดูลแบตเตอรี่รถยนต์ไฟฟ้า (EV); ชุดแบตเตอรี่รถยนต์ไฟฟ้า (EV)
lt-LT: Transporto priemonės ir dalys > Transporto priemonių dalys ir priedai > Elektrinių transporto priemonių (EV) dalys ir priedai > Elektrinių transporto priemonių akumuliatoriai: Elektromobilių baterijų elementai; Elektrinių transporto priemonių baterijų moduliai; Elektrinių transporto priemonių baterijų paketai
nl: Voertuigen en onderdelen > Voertuigonderdelen en -accessoires > Elektrische voertuigonderdelen (EV) en -accessoires > Elektrische voertuigaccu's en -batterijen: EV-batterijcellen; EV-batterijmodules; EV-batterijpakketten
en: Vehicles & Parts > Vehicle Parts & Accessories > Electric Vehicle (EV) Parts & Accessories > Electric Vehicle Batteries: EV Battery Cells; EV Battery Modules; EV Battery Packs
sv: Fordon och delar > Fordonsdelar och tillbehör > Delar och tillbehör till elfordon (EV) > Batterier för elfordon: Battericeller för elfordon; Batterimoduler för elfordon; Batteripaket för elfordon
vi: Xe và phụ tùng > Bộ phận và phụ kiện xe cộ > Phụ tùng & Phụ kiện Xe máy/Ô tô điện (EV) > Ắc quy xe máy/ô tô điện: Lõi pin xe điện (EV); Mô-đun pin xe điện (EV); Bộ pin xe điện (EV)
nb: Kjøretøy og deler > Deler og tilbehør til kjøretøy > Deler og tilbehør til elektriske kjøretøy (EV) > Batterier til elektriske kjøretøy: Battericeller for elbil; Batterimoduler for elbil; Batteripakker for elbil
ja: 乗り物・パーツ > 乗り物用パーツ・関連用品 > 電気自動車（EV）部品・関連用品 > 電気自動車のバッテリー: EV用バッテリーセル; EV用バッテリーモジュール; EV用バッテリーパック
it: Veicoli e parti > Componenti e accessori per auto > Parti e accessori per veicoli elettrici (EV) > Batterie per veicoli elettrici: Celle per batterie di veicoli elettrici (EV); Moduli per batterie di veicoli elettrici (EV); Pacchi batteria per veicoli elettrici (EV)
ro-RO: Vehicule și piese > Piese și accesorii pentru vehicule > Piese și accesorii pentru vehicule electrice (EV) > Baterii pentru vehicule electrice: Celule de baterie pentru vehicule electrice; Module de baterii pentru vehicule electrice; Pachete de baterii pentru vehicule electrice
sk-SK: Diely pre vozidlá > Diely a príslušenstvo pre vozidlá > Diely a príslušenstvo pre elektromobily (EV) > Batérie pre elektromobily: Články do elektromobilových batérií; Moduly batérií pre elektromobily; Balíky batérií pre elektromobily
hr-HR: Vozila i dijelovi vozila > Dijelovi i oprema za vozila > Dijelovi i oprema za električna vozila (EV). > Baterije za električna vozila: Baterijske ćelije za električna vozila; Moduli baterija za električna vozila; Paketi baterija za električna vozila
fi: Ajoneuvot ja osat > Ajoneuvojen osat ja tarvikkeet > Sähköajoneuvojen osat ja tarvikkeet > Sähköajoneuvojen akut: Sähköajoneuvojen akkukennot; Sähköajoneuvojen akkumoduulit; Sähköajoneuvojen akustot
zh-CN: 交通工具/汽车/飞机/船舶 > 交通工具零件/配件 > 电动汽车 (EV) 零件/配件 > 电动车电池: 电动汽车电池电芯; 电动汽车电池模块; 电动汽车电池组
zh-TW: 車輛與零配件 > 車輛零件/配件 > 電動車 (EV) 零件/配件 > 電動車電池: 電動車電池芯; 電動車電池模組; 電動車電池組
tr: Taşıtlar ve Parçalar > Taşıt Parçaları ve Aksesuarlar > Elektrikli Araç (EV) Parçaları ve Aksesuarları > Elektrikli Araç Aküleri: EV pil hücreleri; EV pil modülleri; EV pil paketleri
el: Οχήματα & ανταλλακτικά > Ανταλλακτικά & αξεσουάρ οχημάτων > Ανταλλακτικά & αξεσουάρ ηλεκτρικών οχημάτων (EV). > Μπαταρίες ηλεκτρικών οχημάτων: Κυψέλες μπαταριών ηλεκτρικών οχημάτων; Μονάδες μπαταριών ηλεκτρικών οχημάτων; Συστοιχίες μπαταριών ηλεκτρικών οχημάτων
pt-BR: Veículos e peças > Peças e acessórios de veículos > Peças e acessórios para veículos elétricos (EV) > Baterias para veículos elétricos: Células de bateria para veículos elétricos; Módulos de bateria para veículos elétricos; Conjuntos de baterias para veículos elétricos
pt-PT: Veículos e peças > Acessórios e peças para veículos > Peças e acessórios para veículos elétricos (VE) > Baterias para veículos elétricos: Células de bateria para veículos elétricos; Módulos de bateria para veículos elétricos; Conjuntos de baterias para veículos elétricos